臺灣桃園地方法院刑事判決
110年度訴字第861號
公  訴  人  臺灣桃園地方檢察署檢察官
被      告  游逸賢


選任辯護人  劉宗源律師（法律扶助律師）
上列被告因違反槍砲彈藥刀械管制條例案件，經檢察官提起公訴
（110年度偵字第16214號、第21008號），本院判決如下：
    主  文
游逸賢犯非法寄藏可發射子彈具有殺傷力之槍枝罪，累犯，處有
期徒刑貳年貳月，併科罰金新臺幣伍萬元，罰金如易服勞役，以
新臺幣壹仟元折算壹日。扣案如附表一所示之槍枝壹把沒收。
    事  實
游逸賢明知可發射子彈具有殺傷力之槍枝及具有殺傷力之子彈，
為槍砲彈藥刀械管制條例第4條第1項第1款、第2款所列管之違禁
物，非經主管機關許可不得無故寄藏，仍基於非法寄藏具有殺傷
力槍枝及子彈之犯意，於民國110年3月間某日，在其位於桃園市
○○區○○里0鄰○○○00○0號之住處，受蘇俊榮之託，為蘇俊榮保管而
收受其所交付如附表一、附表二編號一所示具有殺傷力之槍枝1
把、子彈4顆而寄藏之。嗣於110年4月26日下午2時許，警員因另
案拘提游逸賢之友人陳建嘉，而前往游逸賢上址住處，於警員尚
未發覺其寄藏具有殺傷力之槍枝及子彈時，游逸賢即向警員表明
其屋內有上開槍枝、子彈，自首而接受裁判，並主動將如附表一
、二所示之物交由警員查扣而報繳之。
    理  由
一、事實認定
　㈠訊據被告就其所涉非法寄藏可發射子彈具有殺傷力之槍枝、
    子彈等犯行坦承不諱，並有指認犯罪嫌疑人紀錄表、查獲現
    場照片及扣案槍枝、子彈照片、臺北市政府警察局槍枝初步
    檢視報告表、內政部警政署刑事警察局刑鑑字第1100048065
    號鑑定書、第0000000000號函、內政部內授警字第11008732
    31號函等在卷可稽（見110年度偵字第16214號卷【下稱偵字
    卷】第27頁至第29頁、第55頁至第59頁、第65頁至第67頁、
    第97頁至第99頁、本院卷第41頁至第43頁、第119頁至第121
    頁），及有扣案如附表一、二所示之物為證，故認被告之任
    意性自白與事實相符，得以採信。
　㈡被告雖於本院審理中一度主張其不知悉蘇俊榮所交付之物為
    槍枝、子彈。然依卷附臺北市政府警察局信義分局北市警信
    分刑字第1103046122號函所示（見本院卷第77頁），本案警
    員係跟監發現陳建嘉進入被告上址住處，經屋主吳淑雲（即
    被告之母）同意進入屋內，警員詢問被告屋內除桌上放置之
    毒品、吸食器等物以外，是否尚有其他不法之物，被告即主
    動帶同警員至藏上開槍枝、子彈之處。據此，被告顯已知悉
    蘇俊榮所交付者為非法之槍枝、子彈，方在警員詢問時為如
    此回應，而被告於本院審理中，亦已於為上開主張後坦認其
    知悉蘇俊榮係將槍枝放置於其住處（見本院卷第160頁）。
    是認被告上開主張，並非可採。
　㈢綜上所述，被告犯行堪以認定，應依法論科。
二、論罪科刑
　㈠核被告所為，係犯槍砲彈藥刀械管制條例第8條第4項非法寄
    藏可發射子彈具有殺傷力之槍枝罪，及同條例第12條第4項
    非法寄藏具有殺傷力之子彈罪。
　㈡被告雖寄藏如附表二編號一所示具有殺傷力之子彈4顆，然就
    寄藏種類相同之子彈而言，所侵害者屬同一社會法益，仍為
    單純一罪。而被告以單一寄藏行為同時觸犯上開2罪名，為
    想像競合犯，應依刑法第55條前段規定，從一重之非法寄藏
    可發射子彈具有殺傷力之槍枝罪處斷。
　㈢被告前因公共危險案件經法院判處有期徒刑，並於108年9月1
    2日易科罰金執行完畢，此有臺灣高等法院被告前案紀錄表
    附卷為憑。其於有期徒刑執行完畢後，5年內故意再犯本案
    有期徒刑以上之罪，為累犯，且予以加重其刑與罪刑相當原
    則尚無違背，是依刑法第47條第1項規定加重其刑。
　㈣刑法第62條規定，對於未發覺之罪自首而受裁判者，減輕其
    刑。但有特別規定者，依其規定。又槍砲彈藥刀械管制條例
    第18條第1項前段規定，犯本條例之罪自首，並報繳其持有
    之全部槍砲、彈藥、刀械者，減輕或免除其刑。而槍砲彈藥
    刀械管制條例既為刑法之特別法，該條例第18條第1項前段
    規定，即為刑法第62條但書所示特別規定，自應優先適用。
    被告於為警查獲時，在有偵查犯罪職權之警員尚未發覺其寄
    藏具有殺傷力之槍枝及子彈時，即向警員表明其屋內存有上
    開槍枝、子彈，並主動交由警員查扣而報繳之，此有臺北市
    政府警察局信義分局北市警信分刑字第1103046122號函在卷
    可考（見本院卷第77頁），依上開說明，應依槍砲彈藥刀械
    管制條例第18條第1項前段規定減輕其刑，並依刑法第71條
    第1項規定，先加後減之。
　㈤辯護人另主張被告供出其槍彈來源為蘇俊榮，如有查獲，請
    依法審酌等語（見本院卷第108頁）。惟依卷內臺北市政府
    警察局信義分局北市警信分刑字第1103046122號函、臺灣桃
    園地方檢察署桃檢俊海110偵16214字第1109105790號函所載
    （見本院卷第77頁至第78頁、第95頁），無法認為本案因被
    告之供述而查獲其槍彈來源或防止重大危害治安事件發生，
    是並無槍砲彈藥刀械管制條例第18條第4項前段減輕或免除
    其刑規定之適用，併此指明。
　㈥本院審酌被告無視法令禁止，無故寄藏具有殺傷力之槍枝及
    子彈，對於他人生命、身體及社會治安均構成重大潛在之危
    險，應予非難，並考量被告犯後對其犯行坦承不諱之犯後態
    度，及卷內無證據顯示被告以所寄藏之槍枝、子彈從事犯罪
    行為，對社會安全尚未造成具體實害等情節，兼衡被告高職
    畢業之教育程度、自陳家庭經濟狀況小康、另有違反槍砲彈
    藥刀械管制條例案件繫屬於法院之素行，及其為本案犯行之
    動機、目的、手段、所生危害等一切情狀，量處如主文所示
    之刑，並就併科罰金部分，依刑法第42條第3項前段規定，
    諭知易服勞役之折算標準。
三、沒收
　㈠扣案如附表一所示之長槍1把，經送鑑定認具有殺傷力，為不
    受法律保護之違禁物，應依刑法第38條第1項之規定，不問
    屬於犯罪行為人與否，予以宣告沒收。
　㈡扣案如附表二編號一所示經試射之制式散彈4顆，雖原具有殺
    傷力，然於鑑定時經試射而喪失子彈之性質，已不具有殺傷
    力，非屬違禁物，而扣案如附表二編號二所示之非制式散彈
    2顆，經試射認均不具殺傷力，本不屬違禁物，故均不予宣
    告沒收。
據上論斷，應依刑事訴訟法第299條第1項前段，判決如主文。
本案經檢察官郭書綺提起公訴，檢察官朱秀晴到庭執行職務。
中　　華　　民　　國　　111 　年　　1 　　月　　27　　日
                  刑事第一庭　審判長法　官　鄭吉雄
                                    法  官  陳炫谷
                                    法  官  陳布衣
以上正本證明與原本無異。
如不服本判決應於收受判決後20日內向本院提出上訴書狀，並應
敘述具體理由。其未敘述上訴理由者，應於上訴期間屆滿後20日
內向本院補提理由書(均須按他造當事人之人數附繕本)「切勿逕
送上級法院」。 
 　　　　　　　　　　　　　　　     書記官　黃政偉
中　　華　　民　　國　　111 　年　　1 　　月　　27　　日
附表一：
編號 扣押物品名稱 鑑定結果 鑑定書／函文 一 長槍1把 （槍枝管制編號0000000000號） 認係其他可發射金屬或子彈之槍枝，組裝已貫通之金屬槍管、金屬轉輪及金屬及發機構而成，擊發功能正常，可供擊發口徑12 GAUGE之制式散彈使用，認具殺傷力。 內政部警政署刑事警察局刑鑑字第1100048065號鑑定書、內政部內授警字第1100873231號函（偵字卷第97頁、本院卷第121頁） 
附表二：
編號 扣押物品名稱 鑑定結果 鑑定書／函文 一 制式散彈4顆 （偵查中採樣試射1顆，審理中試射其餘3顆） 認均係口徑12 GAUGE制式散彈，經試射，可擊發，認具殺傷力。 內政部警政署刑事警察局刑鑑字第1100048065號鑑定書、第0000000000號函（偵字卷第97頁、本院卷第119頁） 二 非制式散彈2顆 （偵查中採樣試射1顆，審理中試射其餘1顆） 認均係非制式散彈，由金屬彈殼組裝金屬彈丸而成，經試射，無法擊發，認不具殺傷力。 內政部警政署刑事警察局刑鑑字第1100048065號鑑定書、第0000000000號函（偵字卷第97頁、本院卷第119頁） 
附錄論罪科刑法條全文：
槍砲彈藥刀械管制條例第8條
未經許可，製造、販賣或運輸制式或非制式鋼筆槍、瓦斯槍、麻
醉槍、獵槍、空氣槍或第四條第一項第一款所定其他可發射金屬
或子彈具有殺傷力之各式槍砲者，處無期徒刑或五年以上有期徒
刑，併科新臺幣一千萬元以下罰金。
未經許可，轉讓、出租或出借前項所列槍砲者，處五年以上有期
徒刑，併科新臺幣一千萬元以下罰金。
意圖供自己或他人犯罪之用，而犯前二項之罪者，處無期徒刑或
七年以上有期徒刑，併科新臺幣一千萬元以下罰金。
未經許可，持有、寄藏或意圖販賣而陳列第一項所列槍砲者，處
三年以上十年以下有期徒刑，併科新臺幣七百萬元以下罰金。
第一項至第三項之未遂犯罰之。
犯第一項、第二項或第四項有關空氣槍之罪，其情節輕微者，得
減輕其刑。
槍砲彈藥刀械管制條例第12條
未經許可，製造、販賣或運輸子彈者，處一年以上七年以下有期
徒刑，併科新臺幣五百萬元以下罰金。
未經許可，轉讓、出租或出借子彈者，處六月以上五年以下有期
徒刑，併科新臺幣三百萬元以下罰金。
意圖供自己或他人犯罪之用，而犯前二項之罪者，處三年以上十
年以下有期徒刑，併科新臺幣七百萬元以下罰金。
未經許可，持有、寄藏或意圖販賣而陳列子彈者，處五年以下有
期徒刑，併科新臺幣三百萬元以下罰金。
第一項至第三項之未遂犯罰之。